【裁判字號】    89,簡上,1
【裁判日期】    890628
【裁判案由】    傷害
【裁判全文】
臺灣澎湖地方法院刑事判決                            八十九年度簡上字第一號
    上  訴  人
    即  被  告  丁○○
右列上訴人因傷害案件，不服本院八十八年馬簡字第一六二號中華民國八十九年一月
十三日第一審判決（聲請案號：八十八年度偵字第六五八、七Ｏ四號），提起上訴，
本院管轄之第二審合議庭判決如左：
    主  文
上訴駁回。
    事  實
一、丁○○曾於民國八十六年間因傷害案件，經本院以八十六年度馬簡字第七八號判
    處有期徒刑二月確定，於八十六年十二月二日執行完畢。猶不知悔改，復於八十
    八年十一月十八日午間十一時許，在澎湖縣馬公市○○街一一號前，因細故與乙
    ○○發生爭執，竟基於普通傷害之犯意，於二人拉扯之際，手持相機傷害乙○○
    ，致乙○○受有右側臉頰挫傷合併口腔黏膜擦挫傷之傷害。
二、案經乙○○告訴，並經澎湖縣政府警察局馬公分局報請臺灣澎湖地方法院檢察署
    檢察官偵查起訴。
    理  由
一、訊據被告丁○○固不否認其在右揭時地與告訴人乙○○發生拉扯，其手中之相機
    傷及告訴人之事實，經核與告訴人及現場目擊證人丙○○所述情節大致相符，亦
    與現場目擊證人甲○○證述內容一致，並有診斷證明書一紙附卷可稽。被告雖辯
    稱係告訴人欲搶奪相機之際，自己不小心撞上相機而受傷，其並無傷害犯意云云
    ，惟被告既然手持堅硬之相機與告訴人拉扯，若果無傷害告訴人之意，將相機收
    回即可避免告訴人搶奪，亦不致使告訴人受傷，但被告卻捨此不為，而於告訴人
    遭被告手持相機碰撞成傷後，始辯稱無傷害犯意云云，顯屬推諉卸責之詞，要難
    採信。本件事證明確，被告犯行堪以認定，應予依法論科。
二、核被告所為，係犯刑法第二百七十七條第一項之普通傷害罪。被告前於八十六年
    間所犯傷害罪，業經本院判處有期徒刑二月確定，並於同年十二月二日執行完畢
    ，有台灣高等法院被告全國前案紀錄表在卷可憑，被告受前次有期徒刑執行完畢
    後，五年內再犯本件最重本刑為有期徒刑以上之罪，為累犯，應依刑法第四十七
    條規定加重其刑。本件原審適用刑法第二百七十七條第一項、第四十七條、第四
    十一條、罰金罰鍰提高標準條例第一條前段、第二條等規定，量處被告拘役二十
    日，並諭知易科罰金之折算標準，經核認事、用法、量刑均無不合，被告上訴意
    旨指摘原判決不當，為無理由，應予駁回。
據上論斷，應依刑事訴訟法第四百五十五條之一第一項、第三項、第三百六十八條，
判決如主文。
本案經檢察官廖江憲到庭執行職務。
中    華    民    國      八十九      年      六      月    二十八      日
                              臺 灣 澎 湖 地 方 法 院 刑 事 庭
                                    審判長法  官  黃   梅   月
                                          法  官  李   宛   玲
                                          法  官  陳   介   安
右正本證明與原本無異。
本判決不得上訴。
中    華    民    國      八十九      年      六      月    二十九      日
                                          書記官  林   德   盛


司法院資訊處製作；財團法人民間司法改革基金會備份。
